臺灣高雄地方法院民事簡易判決
111年度雄簡字第1062號
原      告  華南產物保險股份有限公司

法定代理人  陳文智  
訴訟代理人  卓定豐  
被      告  鍾麗美  
訴訟代理人  張德福  
上列當事人間損害賠償(交通)事件，本院於民國111年8月2日言
詞辯論終結，判決如下：
    主      文
一、被告應給付原告新臺幣壹拾伍萬貳仟陸佰肆拾貳元及自民國
    一百一十一年四月十六日起至清償日止，按週年利率百分之
    五計算之利息。
二、原告其餘之訴駁回。
三、訴訟費用由被告負擔百分之八十五、其餘由原告負擔。
四、本判決第一項得假執行。但被告如以新臺幣壹拾伍萬貳仟陸
    佰肆拾貳元供擔保後，得免為假執行。
    事實及理由
一、原告主張：被告駕駛車牌號碼0000-00號自用小客車於民國1
    09年8月14日14時12分許，沿高雄市三民區博愛一路由南往
    北方向行駛，至該路365號前時因疏未注意車前狀況，而撞
    擊同向在其前方停等中之原告承保之訴外人吳利東駕駛之車
    牌號碼000-0000號自用小客車(下稱系爭自小客)，系爭自小
    客因而受損，支出修繕費用新臺幣(下同)177,152元(工資14
    7,740元、零件29,412元)，原告依保險法第53條規定取得代
    位求償權，爰依民法第184條第1項前段、第196條之2、第19
    6條規定請求被告賠償。聲明：被告應給付原告177,152元及
    自起訴狀繕本送達翌日之起至清償日止，按週年利率5%計算
    之利息。
二、被告則以：發生事故當時駕駛及乘客均稱身體沒有損傷，對
    方車子受損部位是後方行李箱上方，當時對方表示保險公司
    要處理，但原告到現在才提告已太久，被告問過其他維修廠
    修理費用頂多2萬元。車禍過失責任均為被告的事實不爭執
    。前輪拆裝及安裝被告不認為與本件車禍事故有關。所列工
    資項目也過高等語。聲明：原告之訴駁回。
三、本院的判斷：
　㈠原告主張被告於上開時、地駕車，因未注意車前狀況致追撞
    撞停等中之系爭自小客，使系爭自小客因而受損等事實，已
    提出行車執照影本、高雄市政府警察局道路交通事故當事人
    登記聯單、高雄市政府警察局交通警察大隊函檢附道路交通
    事故初步分析研判表、估價單、車輛受損照片、發票等為證
    （卷第13-41 頁），並有本件事故之道路交通事故現場圖、
    調查報告表㈠㈡、高雄市政府警察局交通警察大隊函檢附道路
    交通事故初步分析研判表、交通事故調查紀錄表、交通事故
    照片及影像光碟等為憑（卷第63-85 頁）；而被告對原告主
    張之上開事實亦不爭執，是原告主張本件車禍之發生係因被
    告有未注意車前狀況，致追撞原告承保車輛所造成並因而受
    有損害，應屬真實。
  ㈡按因故意或過失，不法侵害他人之權利者，負損害賠償責任
    ；汽車、機車或其他非依軌道行駛之動力車輛，在使用中加
    損害於他人者，駕駛人應賠償因此所生之損害，但於防止損
    害之發生，已盡相當之注意者，不在此限。民法第184 條第
    1 項前段、第191 條之2 分別定有明文。又被保險人因保險
    人應負保險責任之損失發生，而對於第三人有損失賠償請求
    權者，保險人得於給付賠償金額後，代位行使被保險人對於
    第三人之請求權，亦為保險法第53條所明文。原告主張已依
    保險契約約定，給付保險金修繕系爭自小客已如上述，被告
    亦未為爭執，是原告依保險代位規定請求被告給付修復費用
    ，亦有理由。又被告雖爭執修繕費用部分項目及工資之必要
    性，惟證人即負責本件修繕之中華賓士高屏分公司員工黃信
    毓到庭具結證稱：「我是接待人員，本件是我接洽，且依我
    的經驗我確定我可以判斷是否因為碰撞造成的必要修理項目
    。我在中華賓士公司高屏分公司從105年7月迄今。」「表單
    上頭有(即修理費用明細資料)進廠開單時間2020年8 月17日
    送到我們公司修理，整個完成結束是2020年9月5日。確定修
    理明細上面所列的項目都有修理。」「可以確定修理明細所
    列項目都是因為碰撞所造成的必要修理項目。」「....沒有
    一項是屬於保養項目，估價單所列的總金額都是必要的修理
    費用。」「明細右側Ａ1 是指進廠後第一次進行初步估價，Ａ
    5 是零件，後續有一個Ａ9 的部分，是因為當時我一開始Ａ1 
    初估時，尚未拆車了解狀況，Ａ9 則是經保險公司同意可以
    作業後才拆開車體所發現的狀況，所以會有追加Ａ9 部分的
    費用，都是必要的。所以工資也都是必要費用。」(本院卷
    第129-131頁筆錄)，而證人已任職中華賓士汽車維修部門數
    年，本於其專業執行其職務為判斷，與兩造尚無利害關係，
    所為陳述，自可採信。是依證人所證，應可認原告主張支出
    修理費用177,152元均為必要修繕費用，被告抗辯均無足採
    。
　㈢再按物被毀損時，被害人除得依民法第196條請求賠償外，並
    不排除民法第213條至第215條之適用。依民法第196條請求
    賠償物被毀損所減少之價額，得以修復費用為估定之標準，
    但以必要者為限（例如：修理材料以新品換舊品，應予折舊
    ），最高法院77年第9次民事庭會議決議內容可參。經查，
    原告主張支出系爭自小客修復費用共177,152元(工資147,74
    0元、零件29,412元)，系爭自小客為102年5月出廠，有行車
    執照可參（卷第43頁），迄本件車禍發生時之109年8月14日
    ，使用已逾5年之年限，應按零件殘值計算回復原狀所需必
    要費用，零件部分自應計算折舊，而按平均法計算舊品零件
    殘值為4,902元【計算方式：殘價＝取得成本÷(耐用年數＋1)
    即29,412÷(5+1)≒4,902（小數點以下四捨五入）】。是原告
    請求被告給付修繕費用之數額，加計不用折舊之工資147,74
    0元後，共為152,642元，原告在此金額內之請求為有理由，
    超過部分之請求則無理由而應予駁回。
四、綜上所述，原告依保險代位及侵權行為之法律關係，請求被
    告給付152,642元，及自起訴狀繕本送達翌日之111 年4 月1
    6日（卷第57頁）起至清償日止，按週年利率5 % 計算之利
    息，為有理由，應予准許，原告逾此部分之請求，為無理由
    ，應予駁回。
五、本判決第1 項係依民事訴訟法第427 條所規定之適用簡易訴
    訟程序所為被告敗訴之判決，爰依同法第389 條第1 項第3
    款規定依職權宣告假執行。併依同法第392 條第2 項規定諭
    知被告得供相當擔保金額後免為假執行。
六、本件事證已臻明確，兩造間其餘主張舉證併所提證據，經本
    院審酌認與判決之結果不生影響，不再一一論列，附此說明
    。
七、結論：本件原告之訴為一部有理由、一部無理由。因此判決
    如主文。本件訴訟費用由兩造比例負擔。
中　　華　　民　　國　　111 　年　　8 　　月　　16　　日
          　　　　高雄簡易庭  法  官    林玉心
以上正本係照原本作成。
如不服本判決，應於送達後20日內，向本院提出上訴狀並表明上
訴理由，如於本判決宣示後送達前提起上訴者，應於判決送達後
20日內補提上訴理由書（須附繕本）。
中　　華　　民　　國　　111 　年　　8 　　月　　16　　日
                              書記官    李月君